臺灣臺中地方法院刑事裁定
111年度聲字第1988號
聲明異議人
即受 刑 人  林弘斌



上列聲明異議人即受刑人因偽造文書等案件，對於臺灣臺北地方
檢察署檢察官執行之指揮（111年度執助造字第828號、第828號
之1），認為不當而聲明異議，本院裁定如下：
    主  文
聲明異議駁回。
    理  由
一、聲明異議意旨略以：聲明異議人即受刑人林弘斌（下稱受刑
    人）因犯竊盜罪、偽造文書罪，經法院判處應執行有期徒刑
    1年10月及拘役50日，受刑人因在監執行，其間有借提至本
    院參與審判程序，爾後未接到判決書，然不論屬正常審判程
    序或簡易判決程序，都應有法院正式之判決書或裁定書，告
    知刑度處罰方式，受刑人於民國111年6月間於監所內簽受執
    行指揮書，內容即為受刑人借提至臺中參與審判程序之案件
    ，然受刑人並未收受判決書，喪失上訴機會，嚴重侵害受刑
    人在法律上所保障之法定權益，再者無判決書，竟可直接核
    發執行指揮書，程序也上瑕疵連連，視法定人權為無物，受
    刑人在監也提出報告，聲請查明該案判決書是否合法送達簽
    收。爰聲請撤銷臺灣臺北地方檢察署（下稱臺北地檢署）檢
    察官111年度執助造字第828號、第828號之1執行指揮書等語
    。
二、按裁判除關於保安處分者外，於確定後執行之；受刑人或其
    法定代理人或配偶以檢察官執行之指揮為不當者，得向諭知
    該裁判之法院聲明異議，刑事訴訟法第456條前段、第484條
    分別定有明文。而所謂「諭知該裁判之法院」，係指諭知檢
    察官指揮執行所憑裁判之法院而言。又所謂「檢察官執行之
    指揮不當」，係指就刑之執行或其方法違背法令，或雖非違
    法而因處置失當，致受刑人蒙受重大不利益者而言。檢察官
    如依確定判決內容指揮執行，即無執行之指揮違法或其執行
    方法不當之可言（最高法院111年度台抗字第476號裁定參照
    ）。查本件受刑人以臺北地檢署檢察官111年度執助造字第8
    28號、第828號之1執行指揮書為不當而聲明異議，而該等執
    行書所憑之裁判為本院110年度簡字第358號簡易判決及110
    年度簡上字第422號判決（詳如後述，以下分稱第一審判決
    、第二審判決），則受刑人向本院聲明異議，程序上核無不
    合，先予敘明。
三、次按上訴期間為20日，自送達判決後起算，刑事訴訟法第34
    9條前段定有明文，此規定於簡易判決之上訴，依刑事訴訟
    法第455條之1第3項規定準用之。又按刑事判決之寄存送達
    ，依刑事訴訟法第62條所定，準用民事訴訟法第138條第2項
    規定，自寄存之日起，經10日發生效力。而寄存送達發生效
    力所應經之10日期間，係以其期間末日之終止，為10日期間
    之終止，此後即開始計算所應為訴訟行為之法定不變期間。
    至於應受送達人究於何時前往領取應送達文書，或未前往領
    取，於送達所生之效力皆無影響（最高法院109年度台上字
    第4145號判決參照）。再按裁判如經宣示者，於宣示時對外
    發生效力；如未經宣示、公告時，則於該裁判送達於當事人
    、代理人、辯護人或其他受裁判之人時，對外發生裁判之效
    力（最高法院97年度台上字第670號判決參照）。復按刑事
    訴訟法第455條之1第3項規定，關於簡易判決之上訴，僅規
    定準用第三編第一章及第二章第二審上訴之規定，並未準用
    第三編第三章之第三審相關規定，審諸地方法院合議庭之第
    二審判決乃係針對當事人不服簡易程序之第一審判決所為之
    判決，而有關簡易程序之要求在於明案速斷，故法律既未明
    文規定可就第二審判決提起上訴，當係有意之排除，以臻簡
    速審理之立法意旨，故簡易程序係以第二審之地方法院合議
    庭為終審法院，其理至為灼然。另依同法第375條第1項規定
    ，不服高等法院之第二審或第一審判決而上訴者，應向最高
    法院為之，是得上訴第三審之案件，限經高等法院所為之判
    決，而簡易判決處刑之第二審法院係地方法院合議庭，自不
    得上訴至最高法院。故簡易程序經上訴地方法院管轄第二審
    判決者，即已不得上訴，此由上開法律解釋自明。
四、經查：
（一）受刑人前因偽造文書等案件，經檢察官提起公訴，受刑人
      於本院準備程序中自白犯罪，本院遂改依簡易程序，於11
      0年7月19日以第一審判決處有期徒刑5月、4月、拘役50日
      、有期徒刑3月、3月、4月、3月、3月、4月、4月（詳見
      第一審判決附表編號1至7，其中編號5共4罪），有期徒刑
      部分應執行有期徒刑1年10月，並將第一審判決正本送達
      被告陳明之住所即臺北市○○區○○街000巷0弄00號，因未獲
      會晤受刑人或其他有辨別事理能力之同居人及受僱人，於
      110年8月16日將第一審判決正本寄存在臺北市政府警察局
      萬華分局東園街派出所而為送達，自寄存之翌日即110年8
      月17日計算10日即110年8月26日午後12時發生送達效力，
      至於受刑人有無實際收受判決正本，對於送達之效力並無
      影響，是上訴期間應自110年8月27日零時計算20日，又被
      告之住所係在臺北市萬華區，與本院所在之臺中市西區，
      依法院訴訟當事人在途期間標準第3條規定，應加計在途
      期間為5日，故上訴期間應於110年9月22日屆滿（原算至1
      10年9月20日，適逢110年9月20日、21日為中秋連假，故
      順延至110年9月22日），惟受刑人並未於上訴期間內提起
      上訴；另第一審判決正本於110年8月4日送達檢察官，惟
      檢察官僅於110年8月19日，就第一審判決附表編號3部分
      （即判處拘役50日部分）提起上訴，故第一審判決附表編
      號1至2、4至7部分（即判處有期徒刑部分）已先告確定，
      附表編號3部分則經本院合議庭於111年4月14日以第二審
      判決上訴駁回並對外宣示而告確定；全案移送執行後，臺
      灣臺中地方檢察署檢察官於111年6月7日囑託臺北地檢察
      署代為執行，再經臺北地檢察署檢察官於111年6月9日以1
      11年度執助造字第828號、第828號之1執行指揮書分別執
      行有期徒刑1年10月、拘役50日等情，業據本院依職權調
      取上開案件偵審及執行卷宗，核閱卷附歷審判決書、送達
      證書、刑事宣示筆錄、判決主文公告、臺灣臺中地方檢察
      署111年6月7日中檢永正111執6412字第1119060666號函、
      臺北地檢署檢察官111年度執助造字第828號、第828號之1
      執行指揮書等件查明屬實。
（二）受刑人雖謂其未收到上開案件判決書云云，然第一審判決
      正本業已合法寄存送達而發生送達效力，至於受刑人有無
      實際收受判決正本，對於送達之效力並無影響，業如前述
      。又第二審判決正本業於111年4月25日送達受刑人本人簽
      收，有送達證書附卷可憑（見第二審卷第205頁），受刑
      人指稱未收受判決正本云云，顯與事實不符，不足憑採。
      況本案第一審判決係依簡易程序為之，則第二審之地方法
      院合議庭即為終審法院，案件經地方法院合議庭判決並對
      外宣示後，即發生效力而告確定，與受刑人有無收受判決
      正本亦無關連。準此，本案第一、二審判決既已確定，檢
      察官依該二確定判決所定之刑期而為指揮執行，自無執行
      之指揮違法或其執行方法不當之可言。
（三）綜上所述，本件聲明異議為無理由，應予駁回。
五、據上論斷，應刑事訴訟法第486條，裁定如主文。
中　　華　　民　　國　　111 　年　　8 　　月　　22　　日
                  刑事第十三庭  法  官  洪瑞隆
以上正本證明與原本無異。
如不服本裁定，應於送達後五日內，向本院提出抗告狀。
                                書記官  許家齡
中　　華　　民　　國　　111 　年　　8 　　月　　22　　日